臺灣臺北地方法院刑事簡易判決　　　　　100年度簡字第270號
聲　請　人　臺灣臺北地方法院檢察署檢察官
被　　　告　吳進興
上列被告因詐欺案件，經檢察官提起公訴（99年度偵字第23972
號），被告於準備程序中自白犯罪，本院認宜改以簡易判決處刑
，判決如下：
    主  文
吳進興共同連續意圖為自己不法之所有，以詐術使人將本人之物
交付，處有期徒刑壹年陸月，減為有期徒刑玖月。緩刑伍年，並
應於本判決確定後，按月於每月十五日給付黃陳美珠及黃雅芳新
臺幣參仟元。
    事實及理由
一、吳進興與黃朝福（所涉共同詐欺案件業經臺灣臺南地方法院
    以96年度易字第673 號案件判決確定）於民國（下同）83年
    間因一起學習「堪輿」而認識，2 人甚為熟識。嗣因吳進興
    之大哥吳文星遭名為「天時國際投資公司」之不詳詐騙集團
    詐騙，損失新臺幣（下同）268 萬元，吳進興與黃朝福知悉
    後，認為有機可趁，乃經謀議，於93年2 月間，共同基於意
    圖為自己不法所有之概括犯意聯絡，在吳文星位在臺北縣三
    重市家中，由吳進興向吳文星佯稱：黃朝福可透過管道向法
    院申請由法官、檢察官、律師等人員從中協調，以「國家賠
    償」方式，幫忙吳文星代為處理退還受詐欺款項等事宜云云
    ，介紹黃朝福予吳文星認識，再由黃朝福先後對吳文星誆稱
    ：詐騙集團所使用之人頭帳戶已遭檢察官凍結，其可幫忙委
    任律師處理退還受詐騙款項等事宜，惟吳文星需支付委任律
    師費用36萬元及向臺灣臺中地方法院繳交268 萬元之「相對
    保證金」，法院收到保證金後，會分成20個月撥款領回536
    萬元，又臺灣基隆、桃園等地方法院另外查到之人頭帳戶，
    也可以繳納保證金領取退還款項，各地法院沒有連線，可以
    重複領款云云，致使吳文星陷於錯誤，信以為真，自93年2
    月10日起，陸續將委任律師處理臺灣臺中、基隆及桃園地方
    法院人頭帳戶之3 筆律師費用共36萬元及保證金共268 萬元
    ，悉數匯入吳進興之臺中商業銀行埤頭分行帳號0000000000
    000 號帳戶及吳文星之中國信託商業銀行南京東分行帳號00
    0000000000號帳戶內，吳文星並將其上開銀行帳戶之存摺、
    提款卡及密碼交予吳進興、黃朝福，以便其等「提領款項轉
    交律師、法院處理退款事宜」，而黃朝福、吳進興為製造法
    院定期撥款之假象以取信於吳文星，乃先後匯款至吳文星之
    「復華銀行」、「合作金庫銀行」等帳戶內，共匯入120 萬
    1 千526 元，並向吳文星表示該等匯款係法院分期退還之款
    項，令吳文星更深信不疑，嗣於94年底，又向吳文星誆稱：
    吳進興和律師串通盜用公款，吳文星需補足款項，否則會遭
    法院凍結所有款項、要利用其他親戚之信用貸款繳納保證金
    ，否則法院無法撥款云云，巧立名目，誘騙吳文星持續匯款
    或給付現金，計至95年3 月10日止，吳文星共遭詐騙金額達
    900 多萬元，均被提領一空，受有損害。吳進興與黃朝福又
    共同基於上開概括犯意，由吳進興分別引介黃朝福予其二哥
    吳松根及朋友涂火煙認識，再由黃朝福先後對其2 人佯稱：
    只要繳交「相對的保證金」給法院，法院收到保證金後，會
    分成20個月撥款，可以領回保證金及受詐騙之金額，各地法
    院沒有連線，可以重複領款，而吳文星資力不足，需要大家
    集資以繳交保證金云云；而吳進興與黃朝福復共同基於上開
    概括犯意，得知吳進興之阿姨黃陳美珠之子黃吉隆有信用卡
    卡債問題，吳進興即介紹黃朝福予其阿姨黃陳美珠、表妹黃
    雅芳認識，再由黃朝福於94年4 月間，在黃陳美珠位在臺南
    縣鹽水鎮水秀里士庫之住處、黃朝福位在彰化縣埤頭鄉住處
    ，陸續對其2 人佯稱：因與銀行關係很好，且可透過管道向
    法院申請由法官、檢察官、律師等人員從中協調，幫忙代為
    處理黃吉隆之卡債問題，黃陳美珠及黃雅芳只需提供部分金
    錢，由其等轉交法院，法院利用這些金錢進行投資，就可以
    解決黃吉隆之卡債問題云云；吳進興與黃朝福以該等方式對
    吳松根、涂火煙、黃陳美珠、黃雅芳施以詐術，並陸續以小
    額匯款至相關帳戶內，以製造法院撥款假象、開立本票、定
    期對帳等虛偽手段，致使上開4 人均不疑有他，陷於錯誤，
    陸續以匯款或現金交付等方式，先後交付款項予吳進興及黃
    朝福，嗣至95年3 月間止，吳松根共交付387 萬5 千693 元
    、涂火煙共交付700 多萬元、黃陳美珠、黃雅芳共交付230
    萬元，因而各受有損失。嗣黃陳美珠、黃雅芳發覺僅有部分
    卡債受到償還，吳文星等人亦發覺撥款不正常，經查證後始
    知受騙。案經臺灣臺南地方法院檢察署檢察官分案後陳請臺
    灣高等法院檢察署檢察長核轉臺灣臺北地方法院檢察署偵查
    起訴，嗣被告於準備程序中自白犯罪，本院改以簡易判決處
    刑。
二、訊據被告吳進興對於上開連續詐欺之罪行均承認不諱，並有
    共同被告黃朝福、告訴人吳文星、黃陳美珠、被害人黃雅芳
    、吳松根及涂火煙分別於臺灣臺南地方法院96年度易字第67
    3 號案件之偵查中、被害人黃陳美珠、黃雅芳、吳松根、吳
    文星、涂火煙於該案之審理中之證述可佐，並有黃朝福所開
    立之本票15張、被害人涂火煙之中國商業銀行三重分行存摺
    影本、華泰銀行存款憑條影本（匯入黃素蘭、吳進興、涂火
    煙帳戶）、中國信託商業銀行存入憑證（存入涂火煙之帳戶
    ）、黃朝福所開立予涂火煙收執之本票、被告之臺中商業銀
    行埤頭分行、埔鹽分行帳戶交易明細資料、吳文星之復華銀
    行營業部、中國信託商業銀行南京東路分行存摺影本、彰化
    銀行匯款回條聯（吳文星匯入吳進興之帳戶、匯入吳文星之
    帳戶）、中國信託商業銀行存入憑證（存入吳文星之帳戶）
    、國泰世華商業銀行匯出匯款回條（吳文星匯入吳進興之帳
    戶）、誠泰銀行匯款申請書（吳文星匯入吳進興之帳戶）、
    黃朝福提出收據影本61張、黃朝福提出96年3 月21日答辯狀
    所附償還明細影本、黃朝福所提96年7 月5 日、96年8 月14
    日刑事準備書狀及所附消費明細表、繳款通知單、存匯款單
    據、臺灣臺南地方法院依黃朝福聲請函查之彰化商業銀行吉
    成分行97年1 月18日彰吉成字第0970158 號函所附該行客戶
    吳文星活期儲蓄存款帳號0000-00-00000-0-00於93年6 月至
    95年3 月間帳戶交易明細表、元大商業銀行股份有限公司分
    行營運部97年1 月21日元營運字第097000470 號函覆黃雅芳
    經查未於本行開立信用卡、台灣新光商業銀行股份有限公司
    97年1 月23日（97）新光銀業拓字第0352號函所附該行客戶
    吳文星93年6 月至95年3 月於本行之帳戶交易明細表暨（卡
    號：0000-0000-0000-0000 ）於上開期間之信用卡卡債之清
    償明細、彰化商業銀行三和路分行97年1 月17日彰三和字第
    9700115 號函所附該行客戶吳文星93年8 月13日至95年3 月
    31日帳戶往來交易明細、彰化商業銀行第一區營運處97 年1
    月25日彰一區第09700045號函所附該行客戶吳文星信用卡消
    費明細、合作金庫商業銀行六合分行97年1 月28日合金六合
    字第097000231 號函所附該行客戶吳文星於93年6 月至95年
    3 月之交易明細表及資料查詢單影本、永豐信用卡股份有限
    公司97年1 月18日永豐信法催暨風管部（97）字第0069號函
    所附該行客戶吳文星於93年6 月至95年3 月間卡債清償之明
    細、美商花旗銀行97年1 月28日（97）政查字第15205 號函
    所附該行客戶吳文星於93年6 月至95年3 月止消費明細、大
    眾商業銀行信用卡部97年1 月21日卡發字第148 號函所附該
    行客戶吳文星（卡號：0000-0000-0000-0000 ）於93年6 月
    至95年3 月間就信用卡卡債之清償明細、台北富邦商業銀行
    信用卡總處97年1 月22日（97）北富消金風控字第0028號函
    所附該行客戶吳文星於93年10月至95年3 月間信用卡繳款紀
    錄、台新國際商業銀行股份有限公司97年1 月30日台新總法
    制字第09700000322 號函所附該行客戶吳文星信用卡及現金
    卡之清償明細、萬泰商業銀行中和分行97年3 月3 日中和字
    第09702650030 號函所附該行客戶吳文星93年6 月至95年3
    月現金卡之交易明細表、台灣新光商業銀行股份有限公司97
    年1 月18日（97）新光銀信卡字第0294號函所附該行客戶黃
    雅芳94年5 月至95年3 月間信用卡繳款紀錄、安泰商業銀行
    信用卡部97年1 月28日（97）安卡風字第0970000156號函所
    附該行客戶黃雅芳之信用卡相關資料、三信商業銀行股份有
    限公司97年1 月25日三信銀卡字第9700236 號函所附該行客
    戶黃雅芳預借現金申請書暨對帳單、荷商荷蘭銀行股份有限
    公司松山分公司97年1 月21日（97）荷銀法字第032 號函覆
    黃雅芳經查在本行無信用卡記錄、華泰商業銀行97年1 月22
    日（97）華泰總大同字第00635 號函所附該行客戶黃雅芳94
    年6 月至95年3 月資金往來明細、美商花旗銀行97年1 月31
    日（97）政查字第15279 號函所附該行客戶黃陳美珠94年5
    月至95年3 月之信用卡消費明細、國泰世華商業銀行業務控
    管部97年1 月23日國世業控字第0970000028號函所附該行客
    戶黃陳美珠歷史繳款明細表、第一商業銀行鹽水分行97年1
    月25日一鹽水字第00009 號函所附該行客戶黃陳美珠（帳號
    ：00000000000 ）於94年4 月至95年3 月間之交易往來明細
    表、遠東國際商業銀行97年1 月27日（97）遠銀消字第56號
    函所附該行客戶吳惠珍相關債務清償明細、永豐信用卡股份
    有限公司97年1 月18日永豐信法催暨風管部（97）字第0007
    0 號函所附該行客戶吳惠珍於94年2 月至95年3 月間卡債清
    償之明細、台北富邦商業銀行總處97年1 月22日（97）北富
    消金風控字第0027號函所附該行客戶吳惠珍於94年2 月至95
    年3 月間信用卡繳款紀錄、美商花旗銀行97年1 月28日（97
    ）政查字第15206 號函所附該行客戶吳惠珍於94年6 月30日
    至95年3 月止消費明細、荷商荷蘭銀行股份有限公司松山分
    公司97年1 月18日（97）荷銀法字第031 號函覆吳惠珍自94
    年2 月至95年3 月之信用卡帳單、台北富邦商業銀行信用卡
    總處97年1 月22日（97）北富消金風控字第0020 6號函所附
    該行客戶吳松根於94年1 月至95年3 月間信用卡繳款紀錄、
    萬泰商業銀行板橋分行97年2 月24日板橋字第09701050009
    號函所附該行客戶吳松根（帳號：000000000000）94年1 月
    至95年3 月間之交易明細、第一商業銀行西門分行97年1 月
    24日一西門字第00010 號函所附該行客戶吳松根（帳號：00
    000 000000）94年1 月至95年3 月間之交易明細、日盛國際
    商業銀行股份有限公司集中作業組97年1 月18日日銀字第09
    72W00003870 號函所附該行客戶吳松根（帳號：0000000000
    0000）94年1 月1 日至95年3 月間之各筆現金存款明細、台
    北富邦商業銀行股份有限公司板橋分公司97年1 月21日（97
    ）北富銀板字第21號函所附該行客戶吳松根（帳號：000000
    000000）於94年1 月至95年3 月之交易明細表、安泰商業銀
    行營業部97年1 月18日（97）安營字第0976000029號函所附
    該行客戶吳武雄於93年5 月至95年3 月之交易明細表、台北
    富邦商業銀行信用卡總處97年1 月25日（97）北富消金風控
    字第0025號函所附該行客戶吳武雄於93年6 月至95年3 月間
    信用卡繳款紀錄、渣打國際商業銀行股份有限公司97年2 月
    18日渣打商銀CBRisk字第09700834號函所附該行客戶吳武雄
    於93年6 月至95年3 月間信用卡消費明細、花旗銀行97年3
    月4 日（97）債授信催字第15號函所附該行客戶吳武雄於93
    年6 月至95年3 月之清償明細、中華商業銀行97年1 月25日
    （97）中銀總消字第970031號函所附該行客戶吳武雄於93年
    6 月至95年3 月現金卡還款交易明細、台灣新光商業銀行股
    份有限公司97年1 月18日（97）新光銀信卡字第0296號函所
    附該行客戶涂火煙94年1 月至95年3 月間信用卡卡債清償明
    細、日盛國際商業銀行股份有限公司信用卡事業處97年1 月
    30日銀字第0972I00001780 號函所附該行客戶涂火煙94 年1
    月至95年3 月間之清償明細、聯邦商業銀行97年2 月20日（
    97）聯銀業管字第1244號函所附該行客戶涂火煙之存款交易
    明細及信用卡卡債清償明細、美商花旗銀行97年1 月24日（
    97）政查字第15211 號函所附該行客戶涂火煙於94年1 月至
    95年3 月之消費明細、華南商業銀行個金授信管理部97 年1
    月24日個管催字第0970018 號函所附該行客戶涂火煙於94年
    1 月至95年3 月之信用卡清償明細、華南商業銀行內湖分行
    97年1 月23日華內字第0970011 號函所附該行客戶涂火煙（
    帳號：000000000000）於94年1 月1 日至95年3 月31日之存
    款交易往來明細表、安泰商業銀行信用卡部97年1 月28日（
    97）安卡風字第0970000123號函所附該行客戶涂火煙之繳款
    明細、渣打國際商業銀行股份有限公司97年2 月18日渣打商
    銀CB Risk 字第09700835號函所附該行客戶涂火煙於94 年1
    月至95年3 月間之信用卡消費明細、陽信商業銀行97年2 月
    14日陽信總行政字第9700000830號函所附該行客戶涂火煙自
    94年1 月至95年3 月間信用卡清償明細暨於本行中興分行所
    設帳號：000000000000之資金往來明細、台新國際商業銀行
    股份有限公司97年2 月4 日函所附該行客戶涂火煙自94 年1
    月至95年3 月信用貸款之清償明細、台新國際商業銀行股份
    有限公司97年2 月19日台新總法制字第09700000457 號函所
    附該行客戶涂火煙於94年1 月至95年3 月間信用卡與現金卡
    之清償明細、寶華商業銀行97年2 月18日（97）寶華接消乙
    字第01953 號函所附該行客戶涂火煙之往來明細、板信商業
    銀行作業部97年1 月25日板信作業字第0978070096號函所附
    該行客戶涂火煙自94年3 月1 日至95年3 月31日止之交易明
    細、陽信商業銀行97年2 月1 日陽信總信卡字第970001215
    號函所附該行客戶黃素蘭信用卡清償明細及消費明細表、香
    港商香港上海匯豐銀行97年1 月31日（96）港匯銀卡字第08
    021 號函所附該行客戶黃素蘭信用卡對帳單、日盛國際商業
    銀行股份有限公司信用卡事業處97年2 月15日日銀字第0972
    I00002610 號函所附該行客戶黃素蘭於94年1 月至95年3 月
    間信用卡卡債之清償明細、合作金庫商業銀行北三重分行97
    年2 月15日合金北三重存字第0970000470號函所附該行客戶
    黃素蘭（帳號：0000-000-000000 ）於94年7 月至95年2 月
    之信用卡消費明細帳單及94年7 月至95年3 月分戶交易明細
    表、台中商業銀行埤頭分行97年2 月1 日中埤頭字第097079
    0030號函所附該行客戶鍾瑩蓁自93年1 月至95年3 月之帳戶
    現金存款明細、台灣新光商業銀行股份有限公司97年12 月2
    日（97）新光銀信卡字第4951號函所附該行客戶黃雅芳之信
    用卡帳款清償明細、元大商業銀行股份有限公司97年12 月9
    日元個金字第0970007439號函所附該行客戶黃雅芳於94 年5
    月至95年3 月間繳款明細、永豐信用卡股份有限公司97年12
    月6 日永豐信法催暨風管部（97）字第01667 號函所附該行
    客戶吳文星（卡號：000000000000000 ）於93年6 月至95年
    3 月信用卡卡債之清償明細；另一卡號：0000000000000000
    該期間無清償資料、裕融企業股份有限公司陳報狀所附該公
    司客戶黃陳美珠於94年4 月至95年3 月間之債務繳款明細、
    中國信託商業銀行陳報狀所附該行客戶吳松根於94年1 月至
    95年3 月間之信用卡清償明細暨帳單、中國信託商業銀行陳
    報狀所附該行客戶吳武雄信用卡之清償明細（見臺灣臺南地
    方法院96年度易字第673 號卷二第71頁至第77頁、第79頁至
    第265 頁、同案卷三第1 頁至第49頁、第51頁至第100 頁、
    第102 頁至第189 頁、同案卷四第25頁至第26頁、第28之1
    頁至第28之4 頁、第50頁至第84頁）卷可稽，堪信為真實。
    本件事證明確，被告連續詐欺取財之犯行可堪採認。
三、按被告行為後，刑法於94年2 月2 日修正公布，95年7 月1
    日施行，而刑法施行法亦於95年6 月14日增訂第1 條之1 。
    修正後刑法第2 條第1 項規定：「行為後法律有變更者，適
    用行為時之法律。但行為後之法律有利於行為人者，適用最
    有利於行為人之法律。」，係規範行為後法律變更所生新舊
    法律比較適用之準據法，於新法施行後，應適用修正後刑法
    第2 條第1 項之規定，為「從舊從輕」之比較（此條項規定
    ，僅係新、舊法之比較適用之宣示性指導原則，並非實體刑
    罰法律，自不生行為後法律變更之比較適用問題）。且比較
    時應就罪刑有關之共犯、未遂犯、想像競合犯、牽連犯、連
    續犯、結合犯，以及累犯加重、自首減輕暨其他法定加減原
    因（如身分加減）與加減例等一切情形，綜其全部罪刑之結
    果而為比較（最高法院95年第8 次刑事庭會議決議參照）。
    經查：
（一）刑法第339 條第1 項之規定，雖未修正，惟其法定刑除有
      期徒刑及拘役外，尚有罰金刑之部分。關於罰金刑，被告
      行為時，刑法分則編各罪所定罰金刑之貨幣單位原為銀元
      ，修正前刑法第33條第5 款規定：「罰金：1 元（銀元）
      以上。」，而依罰金罰鍰提高標準條例規定，就72年6 月
      26日前修正之刑法部分條文罰金數額提高2 至10倍，其後
      修正者則不提高倍數，並依現行法規所定貨幣單位折算新
      臺幣條例規定，以銀元1 元折算新臺幣3 元；修正後刑法
      第33條第5 款規定：「罰金：新臺幣1,000 元以上，以百
      元計算之。」，刑法第33條第5 款所定罰金貨幣單位經修
      正為新臺幣後，刑法分則各罪所定罰金刑之貨幣單位亦應
      配合修正為新臺幣，為使刑法分則編各罪所定罰金之最高
      數額與刑法修正前趨於一致，乃增訂刑法施行法第1條 之
      1 ：「中華民國94年1 月7 日刑法修正施行後，刑法分則
      編所定罰金之貨幣單位為新臺幣。94年1 月7 日刑法修正
      時，刑法分則編未修正之條文定有罰金者，自94年1 月7
      日刑法修正施行後，就其所定數額提高為30倍。但72 年6
      月26日至94年1 月7 日新增或修正之條文，就其所定數額
      提高為3 倍。」；從而，刑法分則編各罪所定罰金刑之最
      高數額，於上開規定修正後並無不同，惟修正後刑法第33
      條第5 款所定罰金刑最低數額，較之修正前提高，修正前
      刑法第33條第5 款規定為有利於被告。
（二）修正前刑法第28條規定：「二人以上共同實施犯罪之行為
      者，皆為正犯」，修正後刑法第28條則規定：「二人以上
      共同實行犯罪之行為者，皆為正犯」。其中「實施」一語
      ，涵蓋陰謀、預備、著手及實行之概念在內，其範圍較廣
      ，而「實行」則著重於直接從事構成犯罪事實之行為，其
      範圍較狹，是修正後刑法共同正犯之範圍已有限縮，共同
      正犯之範圍既因此而有變動，自屬犯罪後法律有變更，而
      非僅屬純文字修正，應有新舊法比較適用之問題（參照最
      高法院96年度臺上字第934 號判決意旨）。本件被告犯行
      ，依新舊法均成立共同正犯，適用修正後之刑法第28條規
      定並無較有利於被告。
（三）另被告行為後，刑法業已刪除舊刑法第56條連續犯之規定
      ，此刪除雖非犯罪構成要件之變更，但顯已影響行為人刑
      罰之法律效果，自屬法律有變更，依新法第2 條第1 項規
      定，比較新、舊法結果，仍應適用較有利於被告之行為時
      法律即舊法論以連續犯（最高法院95年第8 次刑事庭會議
      決議參照）。
（四）綜合上開條文比較之結果，因適用修正前之刑罰法律對被
      告較屬有利，故本件上開部分應適用修正前刑法之相關規
      定論科，先此敘明。
（五）刑法施行法業於95年6 月14日增訂公布第1 條之1 ，其第
      1 項規定：中華民國94年1 月7 日刑法修正施行後，刑法
      分則編所定罰金之貨幣單位為新臺幣，第二項前段明定：
      94年1 月7 日刑法修正時，刑法分則編未修正之條文定有
      罰金者，自94年1 月7 日刑法修正施行後，就其所定數額
      提高為三十倍，惟依被告行為時之法律即罰金罰鍰提高標
      準條例第一條前段，業將刑法分則各罪法定刑所定罰金數
      額提高十倍，再由銀元換算為新臺幣之結果，刑法第339
      條第1 項法定刑所定罰金最高數額，與修正後之法律規定
      仍屬一致，並無不同，對被告而言尚無有利或不利之情形
      ，揆諸前揭說明，自不生新舊法比較之問題，應依一般法
      律適用原則，適用裁判時法即刑法施行法第1 條之1 第1
      項之規定，而不再適用罰金罰鍰提高標準條例第1 條前段
      。
（六）緩刑部分：因緩刑屬刑罰權執行之規範事項，並非刑罰權
      形成之規範事項，其宣告應適用修正後刑法第74條之規定
      ，無庸為修正前後法律之比較（最高法院95年第8 次刑事
      庭會議決議意旨參照）。
四、核被告吳進興所為，係犯刑法第339 條第1 項之詐欺取財罪
    。被告上開多次詐欺取財犯行，均係發生於刑法95年7 月1
    日修正公布施行前，且時間緊接、手法類同，觸犯構成要件
    相同之罪名，顯係基於概括之犯意為之，為連續犯，應依修
    正前刑法第56條之規定論以一罪，並加重其刑。被告向多位
    被害人為詐欺取財犯行，係以一行為觸犯數詐欺取財罪名，
    為想像競合犯（修正後刑法第55條但書之規定，為法理之明
    文化，非屬法律之變更，不生比較適用之問題）。復按「共
    同正犯間，非僅就其自己實施之行為負其責任，並在犯意聯
    絡之範圍內，對於其他共同正犯所實施之行為，亦應共同負
    責（最高法院32年上字第1905號判例、91年度臺上字第2669
    號判決參照），故共同實施犯罪行為之人，在合同意思範圍
    以內，各自分擔犯罪行為之一部，相互利用他人之行為以達
    其犯罪之目的者，即應對於全部所發生之結果共同負責，被
    告與黃朝福間就本件犯罪，有犯意聯絡及行為分擔，為共同
    正犯。爰審酌被告貪圖金錢，竟利用他人之貪念及親朋好友
    對己信任之機會，與黃朝福共同以上開詐騙手法誆矇自己之
    親友，牟取金錢，詐騙之期間不短，被害人等損失款項之數
    額非小，又被告於審理中承認犯行，尚未賠償，暨被告之品
    行、生活狀況、智識程度、犯罪動機、所生危害及其與被害
    人間之關係等一切情狀，量處如主文所示之刑，以示懲儆。
    又被告行為後，中華民國九十六年罪犯減刑條例業於96年7
    月4 日公布，於同年月16日施行，本件犯罪時間在96年4 月
    24日前，所犯合於中華民國九十六年罪犯減刑條例之減刑條
    件，應依法減其宣告刑2 分之1 。未按被告前未曾因故意犯
    罪受有期徒刑以上刑之宣告，有被告前案紀錄表在卷可考（
    見本院99年度易字第3716號卷第6頁 ），被告因一時貪念失
    慮，致罹刑典，惟被告已獲被害人吳松根、吳文星、涂火煙
    當庭表示不對被告請求賠償，並願意原諒被告；被害人黃陳
    美珠及黃雅芳亦表示若被告於5 年內每月支付渠等賠償金3
    千元，即願意原諒被告，並同意給予被告緩刑之機會等語，
    有本院100 年1 月17日準備程序筆錄及公務電話紀錄2 紙在
    卷可按（見本院99年度易字第3716 號 案件100 年1 月17日
    準備程序筆錄及100 年度簡字第270 號卷第1 頁、第2 頁）
    ，茲念被告係因一時不慎，致罹刑典，經此偵、審程序後，
    應知所警惕，信無再犯之虞，爰依刑法第74條第1 項第1 款
    之規定，予以宣告緩刑5 年，並依刑法第74條第2 項第3 款
    規定，諭知應於本判決確定後，按月於每月15日給付黃陳美
    珠及黃雅芳3 千元。
五、據上論斷：應依刑事訴訟法第449 條第2 項、第3 項、第45
    0 條第1 項，刑法第2 條第1 項前段、第339 條第1 項、第
    55條、第74條第1 項第1 款、第2 項第3 款，修正前刑法第
    28 條 、第56條，刑法施行法第1 條之1 第1 項、第2 項前
    段，中華民國九十六年罪犯減刑條例第2 條第1 項第3 款、
    第7條 ，逕以簡易判決處如主文所示之刑。
六、如不服本件判決，得自收受簡易判決送達之日起10日內，向
    本院提起上訴。
中    華    民    國    100   年    1     月    31    日
                  刑事第十六庭  法  官  葉藍鸚
以上正本證明與原本無異。
如不服本判決應於收受送達後10日內向本院提出上訴書狀，並應
敘述具體理由；其未敘述上訴理由者，應於上訴期間屆滿後20日
內向本院補提理由書（均須按他造當事人之人數附繕本）「切勿
逕送上級法院」。
告訴人或被害人如對於本判決不服者，應具備理由請求檢察官上
訴，其上訴期間之計算係以檢察官收受判決正本之日期為準。
                                書記官   黃芝凌
中    華    民    國    100   年    1     月    31    日